【裁判字號】    99,裁,1550
【裁判日期】    990721
【裁判案由】    確認公法上法律關係成立
【裁判全文】
最  高  行  政  法  院  裁  定
                                      99年度裁字第1550號
聲  請  人  甲○○
上列聲請人因與相對人行政院間確認公法上法律關係成立事件，
對於中華民國98年12月24日本院98年度裁字第3369號裁定，聲請
再審，本院裁定如下：
    主  文
再審之聲請駁回。
再審訴訟費用由聲請人負擔。
    理  由
一、按對於終審法院之裁定有所不服，除合於法定再審原因得聲
    請再審外，不容以其他之方法聲明不服，故不服終審法院之
    裁定而未以聲請再審之程序為之者，仍應視其為再審之聲請
    ，而依聲請再審程序調查裁判。本件聲請人提出再審起訴狀
    對於本院確定裁定聲明不服，依上說明，仍應視其為再審之
    聲請，而依聲請再審程序調查裁判。次按對於確定裁定聲請
    再審，應依行政訴訟法第283條準用同法第277條第1項第4款
    之規定表明再審理由，此為必須具備之程式。所謂表明再審
    理由，必須指明確定裁定有如何合於行政訴訟法第273條所
    定再審事由之具體情事，始為相當。倘僅泛言有再審事由而
    無具體情事者，仍難謂已合法表明再審理由，所為再審之聲
    請，即屬不合法。
二、本件聲請人前因確認公法上法律關係成立事件，經本院98年
    度判字第512號判決後，先後提起再審之訴及聲請再審，均
    經本院分別裁判駁回在案。聲請人復對最近一次即98年度裁
    字第3369號裁定（下稱原確定裁定）聲請再審，主張有行政
    訴訟法第273條第1項第1款、第2款、第9款、第13款所定事
    由。其聲請意旨略以：行政院民國77年4月25日台內字第987
    8號函核定系爭土地「許可徵收及專案補助80年6月前徵收補
    償」授權法規命令行政處分，已屬國家與需用土地人徵收系
    爭土地有公法上之法律關係，對多數不特定人民（第1期公
    共設施保留地之地目田及建）就一般事項所作抽象之對外發
    生法律效果之規定，並非如本院98年度判字第512號判決，
    僅屬行政機關抽象政策性宣示，仍未對外具體的發生公法上
    之法律關係，其判決有違誤。又系爭土地道路預定用地，打
    通拓寬由行政院核定專案補助1704億元支付工程費，相毗連
    之地目田、建、道之地價補償費由行政院核定專案5,276億
    元支付：依第4點之1，所興築道路曾得上級專案補助者，則
    該道路內私有既成道路內之私有土地，應一律辦理徵收補償
    。依第4點之2，79年8月規費停車收費，則該道路內私有既
    成道路內之私有土地，應一律辦理徵收補償。行政院卻容許
    「台灣省政府財政廳80年7月4日80財三字第62613號函示：
    對於系爭土地既成道路均依都市計畫寬度興闢使用者，暫不
    列入本次計畫取得範圍」有偽造或變造行政處分，牴違憲法
    第7條、15條及行政院69年台內字第2072號核定函釋。故本
    件有依行政訴訟法提起確認行政院77年4月25日台77內字第
    9876號函核定系爭土地許可徵收及專案補助80年6月前徵收
    補償授權法規命令行政處分，已屬國家與需用土地人徵收系
    爭土地有公法上之法律關係云云。惟核其聲請狀內表明之再
    審理由，無非說明其對於前訴訟程序確定裁判不服之理由，
    而對於上開確定裁定究有如何合於行政訴訟法第273條第1項
    第1款、第2款、第9款、第13款規定之具體情事，則未據
    明，依上開規定及說明，其聲請自非合法。
三、據上論結，本件聲請為不合法。依行政訴訟法第283條、第
    278條第1項、第104條、民事訴訟法第95條、第78條，裁定
    如主文。
中    華    民    國    99    年    7     月    21    日
                    最高行政法院第六庭
                        審判長法官  吳  明  鴻
                              法官  林  茂  權
                              法官  侯  東  昇
                              法官  劉  介  中
                              法官  黃  秋  鴻

以  上  正  本  證  明  與  原  本  無  異
中    華    民    國    99    年    7     月    21    日
                              書記官  王  福  瀛

司法院資訊處製作；財團法人民間司法改革基金會備份。
